【裁判字號】    89,交訴,202
【裁判日期】    891130
【裁判案由】    公共危險
【裁判全文】
臺灣高雄地方法院刑事判決                        八十九年度交訴字第二二號
    公  訴  人  臺灣高雄地方法院檢察署檢察官
    被      告  甲○○
右列被告因公共危險案件，經檢察官提起公訴（八十九年度偵字第一一五六八號），
本院判決如左：
    主  文
甲○○駕駛動力交通工具肇事，致人傷而逃逸，處有期徒刑柒月。緩刑參年。
    事  實
一、甲○○考領有普通小型車駕駛執照，於民國（下同）八十九年四月十七日凌晨一
    時三十分許，駕駛車牌號碼ＵＨ─一三一二號自用小客車，沿高雄縣旗山鎮○○
    路由東往西方向行駛，途經高雄縣旗山鎮○○路與中學路口，本應注意汽車行駛
    時，駕駛人應注意車前狀況，並隨時採取必要之安全措施，而依當時情況復無其
    不能注意之情事，詎甲○○竟疏未為此注意，貿然行車，適有李枝蓉駕駛未懸掛
    車牌之自用小客車沿旗楠路由北往南方向駛來，甲○○所駕駛之車與李枝蓉之車
    發生碰撞，李枝蓉因之受有右頭頂頭皮瘀腫之傷害（過失傷害部份另經公訴人為
不起訴處分）。甲○○於肇事致人受傷後，不僅未留置現場等待警方前往處理，
    亦未將傷者受醫，反駕車逃離現場，嗣警據報至現場處理，並於現場拾獲甲○○
    遺落之上開ＵＨ─一三一二號車牌乙面，而甲○○於返家後因發現其車之前車牌
    掉落，始返回現場查看並主動至警局說明。
二、案經李枝蓉訴由高雄縣警察局旗山分局報請臺灣高雄地方法院檢察署檢察官偵查
    起訴。
    理  由
一、訊據被告甲○○固不否認於右揭時、地，駕車與證人李枝蓉發生車禍之事實，惟
    矢口否認有何肇事後逃離現場之行為，辯稱：伊與李枝蓉發生車禍後，因對方一
    直開走，伊認為對方已開走了，伊才開走，況且伊的車子有保險，根本沒有逃逸
    之必要云云。然查，被告駕車行經高雄縣旗山鎮○○路與旗楠路交岔路口附近，
    因與證人李枝蓉發生車禍，導致證人李枝蓉受有右頭頂頭皮瘀腫之傷害，而被告
    肇事後不僅未下車救護證人李枝蓉，反直接駕車逃逸乙情，業據證人李枝蓉、王
    文璋分別於警訊及偵查中指證綦詳，並有道路交通事故調查報告表、驗傷診斷書
    、車禍現場照片及車輛毀損照片附卷可稽。被告雖一再執上開情詞置辯，然據被
    告自承，其明知駕車與證人李枝蓉發生擦撞，則依諸常理，被告自應下車察看車
    禍發生情形、雙方車輛受損程度，或證人李枝蓉是否受有傷害，豈有逕自駕車離
    開現場之理。從而，被告所辯，顯係事後卸責之詞，彰彰明甚。事證明確，被告
    犯行堪可認定。
二、核被告所為，係犯刑法第一百八十五條之四駕車肇事逃逸罪。爰審酌被告肇事後
    不僅未下車救護傷者，反駕車逃逸，惡性非輕，惟姑念李枝蓉所受之傷害非重，
    被告事後又已與李枝蓉達成民事和解（有和解書一份附於偵查卷可稽），在庭態
    度尚佳等一切情狀，量處如主文所示之刑。又被告雖前於七十六年間因賭博案件
    ，經台灣台南地方法院判處有期徒刑五月、併科罰金二萬元，嗣經減刑為有期徒
    刑二月十五日、併科罰金一萬元，於七十七年八月十八日執行完畢，惟其於該案
    執行完畢五年內，未曾再受有期徒刑以上刑之宣告，此有臺灣高等法院被告全國
    前案紀錄表在卷可按，諒其經此偵審程序，當知警惕，應無再犯之虞，是本院認
    前開宣告之刑，以暫不執行為當，爰併為緩刑三年之宣告，以啟自新。
據上論斷，應依刑事訴訟法第二百九十九條第一項前段，刑法第一百八十五條之四、
第七十四條第二款，判決如主文。
本案經檢察官郭麗娟到庭執行職務。
中    華      民      國    八十九    年     十一     月     三十     日
                                  臺灣高雄地方法院交通法庭
                                      法  官  徐  美  麗
右正本證明與原本無異。
如不服本判決，應於判決送達後十日內，向本院提出上訴狀。
                                      書記官  吳  金  霞
中      華      民      國    八十九    年     十一     月     三十     日


司法院資訊處製作；財團法人民間司法改革基金會備份。
